【裁判字號】    90,易,576
【裁判日期】    900322
【裁判案由】    贓物
【裁判全文】
台灣台中地方法院刑事判決                九十年度易字第五七六號
  公 訴  人  台灣台中地方法院檢察署檢察官
  被     告  甲○○
右列被告因贓物案件，經檢察官提起公訴（九十年度偵字第一０三七號），本院判決
如左：
    主  文
甲○○收受贓物，處拘役伍拾玖日，如易科罰金，以參佰元折算壹日。
    事  實
一、甲○○於民國八十九年十二月二十九日上午六時三十分許，在台中市○○路與復
    興路五段交岔路口附近空地跳蚤市場其所擺設之攤位上，明知不詳姓名年籍之人
    交付之行動電話一支係贓物（該行動電話係摩托羅拉牌，為丙○○於八十九年十
    二月二十八日凌晨四時許，在台中市○○路與繼光街口為不詳姓名年籍之人所竊
    取，電話號碼為0000000000），竟予以收受並欲對不特定之人為出售
    ，於八十九年十二月二十九日上午八時五十分許，丙○○發現其失竊之上述行動
    電話後報警查獲甲○○。
二、案經台中市警察局第三分局移送臺灣臺中地方法院檢察署檢察官偵查起訴。
    理  由
一、訊據被告坦承警方在前揭時地查獲伊持有手機一支，惟矢口否認收受贓物，辯稱
    伊不知手機何來云云，經查：
（一）、被告於前揭時地遭警方當場查獲其持有丙○○失竊之行動電話乙節，業經證
        人乙○○到庭結證明確，核與證人丙○○到庭結證之情節相符，並有贓物保
        管收據一紙、相片二幀附卷可憑，被告辯稱伊不知道該手機如何而來，即無
        足採。
（二）、被告於尚未發覺有警員在場時，向丙○○表示手機是自己的，後來發覺警員
        在場即改稱是別人拿來寄賣，並於警訊中坦承是八十九年十二月二十九日上
        午別人拿來的等語，復於檢察官偵訊時辯稱是客人買東西忘了拿走的，嗣於
        本院訊問時辯稱完全不知該手機何來，前後說詞不一，應有知贓之認識。
二、核被告所為係犯刑法第三百四十九條第一項之收受贓物罪，查本件被告係在公眾
    得出入之市場販賣行動電話，自非以寄藏之意思而收受贓物，且牙保贓物復未處
    罰未遂，被告不僅未與交付贓物予被告之人為任何買賣行為，被告亦未媒介買賣
    成功，是被告所為尚與寄藏、牙保行為有間，公訴人認成立刑法第三百四十九條
    第二項之罪，容有誤會，應變更起訴法條。爰審酌本件被告之素行、被告犯罪之
    動機、目的、手段、行為助長竊盜之風、犯罪後態度不佳，惟所收受之贓物價值
    不高等一切情狀，量處如主文所示之刑，並諭知易科罰金之折算標準。
據上論斷，應依刑事訴訟法第二百九十九條第一項前段、第三百條，刑法第三百四十
九條第一項、修正後刑法第四十一條第一項前段，罰金罰鍰提高標準條例第一條前段
、第二條，判決如主文。
中    華    民    國      九十      年       三      月     二十二    日
                                台灣台中地方法院刑事第二庭
                                    法  官  陳 如 玲
右正本證明與原本無異。
如不服本判決，應於判決送達後十日內向本院提出上訴狀，上訴於臺灣高等法院臺中
分院( 須附繕本 )。
                                    書記官
中    華    民    國      九十      年       三      月     二十三    日
附錄論罪科刑法條刑法第三百四十九條：
收受贓物者，處三年以下有期徒刑、拘役或五百元以下罰金。
搬運、寄藏、故買贓物或為牙保者，處五年以下有期徒刑、拘役或科或併科一千元以
下罰金。
因贓物變得之財物，以贓物論。


司法院資訊處製作；財團法人民間司法改革基金會備份。
